【裁判字號】    98,訴,1605
【裁判日期】    980812
【裁判案由】    毒品危害防制條例
【裁判全文】
臺灣臺中地方法院刑事判決              98年度訴字第1605號
公  訴  人  臺灣臺中地方法院檢察署檢察官
被      告  乙○○
                    （現因另案於臺灣臺中監獄執行中）
指定辯護人  本院公設辯護人丁○○
上列被告因違反毒品危害防制條例案件，經檢察官提起公訴（九
十八年度偵字第八六五五號），本院判決如下：
    主    文
乙○○犯如附表所示之販賣第一級毒品罪，均累犯，各處如附表
所示之刑。應執行有期徒刑拾捌年拾月；因犯罪所得之財物新臺
幣捌仟捌佰元，沒收，如全部或一部不能沒收時，以其財產抵償
之；又未扣案之門號0000000000號行動電話壹支（廠
牌：ＭＯＴＯＲＯＬＡ，含ＳＩＭ卡壹張），沒收，如全部或一
部不能沒收時，追徵其價額或以其財產抵償之。
    犯罪事實
一、乙○○前因違反陸海空軍刑法案件，經國防部北部地方軍事
    法院以九十五年度訴字第二八一號判決處以有期徒刑一年確
    定，復經該院以九十六年度聲減字第二九號裁定減刑為有期
    徒刑六月，於民國九十六年七月十六日執行完畢。詎其猶不
    知悔改，明知海洛因係毒品危害防制條例第二條第一項第一
    款所規定之第一級毒品，未經許可不得販賣，竟基於販賣第
    一級毒品海洛因之犯意，為下列販賣海洛因之行為：
  (一)乙○○於九十七年七月十日下午一時二十分許，以門號00
    00000000號行動電話，接獲甲○○以門號0000
    000000行動電話來電洽購海洛因事宜，並約在臺中縣
    太平市○○路大屯書局附近見面。約略經過十至二十分鐘後
    ，雙方到達上開書局附近，乙○○將海洛因一包（該包份量
    可供甲○○施用二次）賣予甲○○，並向甲○○收取新臺幣
    （下同）一千元之代價。
  (二)乙○○於九十七年七月十一日下午二時許，以門號0000
    000000號行動電話，接獲甲○○以門號000000
    0000行動電話來電洽購海洛因事宜，並約在臺中縣太平
    市區某地見面。約略經過十至二十分鐘後，雙方到達約定地
    點，乙○○將海洛因一包（該包份量可供甲○○施用二次）
    賣予甲○○，並向甲○○收取一千元之代價。
  (三)乙○○於九十七年七月十一日晚間八時十三分許，以門號0
    000000000號行動電話，接獲甲○○以門號000
    0000000行動電話來電洽購海洛因事宜，並約在臺中
    市○○路與英才路附近之全家便利商店見面。於同日晚間十
    時四十分許，雙方至約定地點，乙○○即要求甲○○騎機車
    載其至臺中縣太平市某地，由乙○○以不詳代價向不詳成年
    上手販入海洛因。到達後，乙○○則自甲○○處收取一千元
    價金，該不詳成年上手即交付海洛因一包（該包份量可供甲○○施用二次）予乙○○，乙○○再將該包海洛因賣予甲○○。
  (四)乙○○於九十七年七月中旬某日，以門號00000000
    00號行動電話，接獲戊○○以公共電話來電洽購海洛因事
    宜，並約在臺中縣太平市中平國中附近見面。同日雙方到達
    前述國中附近，乙○○於收受戊○○購買海洛因價金一千元
    之價金後，即獨自前往臺中縣太平市區○○○道附近以不詳
    代價向不詳成年上手販入海洛因一包（該包份量可供戊○○
    施用二次），再帶回臺中縣太平市中平國中賣予戊○○。
  (五)乙○○於九十七年七月十四日上午十時三十八分許，以門號
    0000000000號行動電話，接獲甲○○以門號00
    00000000行動電話來電洽購海洛因事宜，並約在臺
    中縣太平市○○路大屯書局附近（起訴書誤載為臺中縣太平
    市○○○街十五巷二五號前）見面。約略經過十至二十分鐘
    後，雙方到達上開書局附近，乙○○將海洛因一包（該包份
    量可供甲○○施用二次）賣予甲○○，並向甲○○收取一千
    元之代價。
  (六)乙○○於九十七年七月中旬某日，以門號00000000
    00號行動電話，接獲戊○○以公共電話來電洽購海洛因事
    宜，並約在臺中縣太平市中平國中附近見面。同日雙方到達
    前述國中附近，乙○○於收受戊○○購買海洛因價金一千元
    之價金後，即獨自前往臺中縣太平市區○○○道附近以不詳
    代價向不詳成年上手販入海洛因一包（該包份量可供戊○○
    施用二次），再帶回臺中縣太平市中平國中賣予戊○○。
  (七)乙○○於九十七年七月中旬某日，以門號00000000
    00號行動電話，接獲戊○○以公共電話來電洽購海洛因事
    宜，並約在臺中縣太平市○○里○○○○街一號被告住處見
    面。同日戊○○到達被告住處（起訴書誤載為臺中縣太平市
    中平國中附近），乙○○即將海洛因一包（該包份量可供戊○○施用二次）賣予戊○○，並向戊○○收取一千元之代價
    。
  (八)乙○○於九十七年七月二十一日晚間九時四十五分許（起訴
    書誤載為二十日），以門號0000000000號行動電
    話，接獲丙○○以門號0000000000號行動電話來
    電洽購海洛因事宜，並約在臺中縣太平市中平國中附近見面
    。同日雙方到達前述國中附近，丙○○向乙○○表示要購買
    價值五百元之海洛因，乙○○即獨自前往臺中縣太平市區內
    某處以不詳代價向不詳成年上手販入海洛因一包（該包份量
    可供丙○○施用二次），再帶回臺中縣太平市中平國中賣予
    丙○○，並向丙○○收取五百元價金。
  (九)乙○○於九十七年七月二十三日上午十時三十八分許，以門
    號0000000000號行動電話，接獲甲○○以門號0
    000000000行動電話來電洽購海洛因事宜，並約在
    臺中縣太平市○○路大屯書局附近見面。約略經過十至二十
    分鐘後，雙方到達上開書局附近，乙○○將海洛因一包（該
    包份量可供甲○○施用二次）賣予甲○○，並向甲○○收取
    一千元之代價。
  (十)乙○○於九十七年七月二十四日晚間六時許（起訴書誤載為
    七月下旬某日），以門號0000000000號行動電話
    ，接獲丙○○以門號0000000000號行動電話來電
    洽購海洛因事宜，並約在臺中縣太平市中平國中附近見面。
    同日雙方到達前述國中附近，丙○○向乙○○表示要購買價
    值三百元之海洛因，乙○○即獨自前往臺中縣太平市區內某
    處以不詳代價向不詳成年上手販入海洛因一包（該包份量可
    供丙○○施用一至二次），再帶回臺中縣太平市中平國中賣
    予丙○○，並向丙○○收取三百元價金。
二、嗣經警分別查獲甲○○、戊○○、丙○○施用海洛因案件，
    經甲○○、戊○○、丙○○均供稱係撥打門號000000
    0000號行動電話向乙○○購買海洛因，始循線查悉上情
    。
三、案經臺中縣警察局太平分局報請臺灣臺中地方法院檢察署檢
    察官偵查起訴。
    理    由
一、程序方面：
  (一)按被告以外之人於審判外之言詞或書面陳述，除法律有規定
    者外，不得作為證據；又被告以外之人於偵查中向檢察官所
    為之陳述，除顯有不可信之情況者外，得為證據，刑事訴訟
    法第一百五十九條第一項及第一百五十九條之一第二項分別
    定有明文。查證人甲○○、戊○○、丙○○於偵查中具結向
    檢察官所為之證述，被告及其辯護人並未主張有何不適當之
    處，且本院審酌該偵查筆錄作成時之情況，並無顯有不可信
    之情況，則依刑事訴訟法第一百五十九條之一第二項之規定
    ，為傳聞法則之例外，有證據能力，本院自得引為判決參考
    之依據。
  (二)按除顯有不可信之情況外，從事業務之人於業務上或通常業
    務過程所須製作之紀錄文書、證明文書，亦得為證據，刑事
    訴訟法第一百五十九條之四第二款定有明文。查門號000
    0000000、0000000000、0000000
    000通聯調關查詢單，及0000000000與000
    0000000通聯紀錄、0000000000與000
    0000000通聯紀錄各一份，均係從事業務之人於業務
    上所製作之紀錄文書或證明文書，與其責任、信譽攸關，若
    有錯誤、虛偽，該從事業務之人可能因此擔負刑事及行政責
    任，且該等文書經常處於可能受公開檢查之狀態，其正確性
    及真實之保障極高，故並無顯有不可信之情況，依上開規定
    ，自得為證據，併予敘明。
二、訊據被告固坦承認識甲○○、戊○○、丙○○三人，及門號
    0000000000之行動電話為其所使用等情不諱，惟
    矢口否認有於前揭時、地販賣海洛因予甲○○、戊○○、丙○○三人，辯稱：伊沒有販賣海洛因，伊與甲○○、戊○○
    、丙○○係合資購買海洛因，戊○○與丙○○與伊有爭執，
    所以他們誣賴伊云云。然查：
  (一)證人甲○○於偵查中證稱：伊用伊的0000000000
    號之手機撥打被告的○九五五的手機，伊不知道和被告購買
    幾次，但是通聯紀錄內都是向被告買毒品，伊與被告聯絡後
    約十到二十分鐘會見面，有時在太平、有時在臺中市交易，
    太平市○○○○路之大屯書局附近，伊每次都和被告購買一
    千元的海洛因，伊拿一千元給被告，被告拿給伊海洛因，有
    時被告會和伊一起去找他朋友拿貨再賣給伊，有時他自己就
    有貨直接賣給伊，伊沒有與被告合資一起買，都是伊自己和
    被告買，被告也沒有介紹伊向別人買等語（參見他字卷第三
    三、三四頁），又證稱：「（檢察官問：九十七年七月十四
    日上午十時三十八分，十時五十九分又打給他一次，是否為
    買兩次毒品？）不是，這次應該是我去他家，後來再打一次
    給他說我到他家了。」、「（檢察官問：九十七年七月十一
    日晚上八時十三分打給他、九時十八分又打一次、十時三十
    八分再打一次給乙○○，此次購買情形為何？）這次是乙○○在外面，第一次打給他是問他人在哪裡，第二次是問路怎
    麼走，這次是約在大雅路與英才路附近的全家便利商店，第
    三次是我已經到那裡了所以打給他，所以這三通是買一次，
    見面之後乙○○帶我回太平他朋友家買一千元海洛因，我錢
    都是拿給乙○○，和他買毒品。」、「（檢察官問：九十七
    年七月十一日下午二時左右，有無向乙○○購買毒品？）這
    次的下午是有購買的，買了一千元海洛因，地點我忘記了。
    」、「（檢察官問：九十七年七月十日這一次，有無與乙○○一起去他朋友那裡拿？）這一次他沒有帶去他朋友那裡，
    是一手交錢一手交貨。」（參見偵查卷第一五至一六頁），
    核與本院審理時證述：九十七年七月十日下午一點二十分在
    太平市○○路大屯書局附近，被告販賣一千元海洛因給伊，
    ，被告在碰面地點就直接將海洛因給伊，伊也當場給被告一
    千元；九十七年七月十一日下午二點在太平市某個地點，被
    告販賣一千元海洛因給伊，被告也在現場直接將海洛因給伊
    ，伊也是當場給被告一千元；九十七年七月十一日晚上十點
    這一次，伊是先到大雅路那邊找被告，被告叫伊去載他，伊
    載他去太平，這一次是被告幫伊調的，調的意思是被告幫伊
    打電話，伊看到被告打電話給藥頭，伊將錢拿給被告，藥頭
    將海洛因拿給被告，被告再將海洛因拿給伊，伊與被告購買
    毒品沒有要求他不能賺伊的錢；九十七年七月十四日上午十
    一點在太平市○○路大屯書局附近，被告販賣一千元海洛因
    給伊；九十七年七月二十三日上午十點伊有向被告購買一千
    元海洛因，交易地點在大屯書局附近，伊買一千元海洛因可
    施用二次等語（參見本院卷第五一頁背面、第五三至五五頁
    ）相符，並有門號0000000000、0000000
    000通聯調關查詢單各一份（參見警卷第一八、一九頁）
    ，及0000000000與0000000000通聯紀
    錄一份（參見警卷第二一頁）在卷可憑，足見證人甲○○此
    部分所述為真，被告空言辯稱與甲○○合資購買云云，顯非
    可採。
  (二)按證人之陳述有部分前後不符，或相互間有所歧異時，究竟
    何者為可採，法院仍得本其自由心證予以斟酌，非謂一有不
    符或矛盾，即應認其全部均為不可採信（最高法院七十四年
    台上字第一五九九號判例意旨參照）。證人甲○○雖於本院
    審理被告在庭時曾證稱：除了有二次是伊跟被告買的以外，
    其他的都是合資，伊與被告約在太平的大屯書局，伊騎機車
    載被告，這三次有一次是在大雅路，一次在太平精美路，另
    一次在成功路，這三次伊都沒有看到藥頭，這三次都是伊與
    被告各出五百元，都是被告與藥頭聯絡，講話的內容伊都沒
    有聽到，都是被告打電話云云（參見本院卷第五一頁），又
    改稱：伊與被告一起去拿，三次跟被告合資，二次是請被告
    幫伊調云云（參見本卷第五二頁），之後本院為使證人甲○○能自由陳述，將被告與證人甲○○隔離，證人甲○○方證
    述前開向被告購買海洛因之事實，則證人甲○○在被告尚未
    隔離前所述與偵查中不符，已非無疑；而證人甲○○此部分
    證述與偵查中證詞不符之原因，先解釋稱：因為在檢察官偵
    訊時，時間很久，伊也忘記了，在戒治這段期間，伊有再仔
    細想，除了伊講的二次是伊向被告買的以外，其他都是合資
    云云（參見本院卷第五○頁背面），又改稱：伊在警詢中是
    因為怕驗尿，所以配合警察，偵查中伊就照警詢中所講，伊
    在警詢時伊就知道是與被告合資購買云云（參見本院卷第五
    二頁背面），則證人甲○○對為何於本院審理時翻異前詞之
    原因，所述亦前後不一；又被告於警詢中辯稱：都是證人甲○○打電話給伊，因伊沒有交通工具，證人甲○○就騎機車
    載伊向伊認識的藥頭購買的云云（參見警卷第二頁背面），
    並未提及有與證人甲○○合資購買海洛因情事，亦與證人甲○○此部分證述不符；而證人甲○○於本院隔離被告後，方
    證稱：沒有合資這件事情，是被告單純賣給伊，因為被告剛
    才在庭，伊怕他會報復伊等語（參見本院卷第五三頁），足
    認證人甲○○於本院審理時證述與被告合資購買部分顯不實
    在，要難為被告有利之認定。
  (三)證人戊○○於偵查中證稱：九十七年六、七月時，伊每次都
    是向被告購買一千元的海洛因，被告的電話是幾號伊現在忘
    記了，可是就是伊在警局說的○九五五號那支電話，伊向被
    告買過二、三次，都是買海洛因，伊每次都有拿錢給被告，
    伊是用公共電話打給被告的，是在太平市太平國中的附近向
    被告買的，有二次是伊拿錢給被告，被告進去別人的房子拿
    毒品給伊，另外一次是他直接拿給伊等語（參見偵查卷第五
    、六頁），核與證人戊○○於本院審理時證述：伊大約是在
    九十七年七月中旬向被告購買三次海洛因，三次都是在被告
    住處附近，被告的住處就是在中平國中附近，在鄉公所過來
    一點點，三次裡面有二次是被告跟伊拿錢之後，他去跟別人
    拿，伊沒有跟去，被告說他去太平市○○路附近拿的，但伊
    不知道正確的地點，這二次伊都在被告住處附近的全家或Ｏ
    Ｋ超商等他，大約隔了二十至三十分鐘，被告就將毒品拿給
    伊，另一次是伊到被告家裡去找被告，被告就直接拿海洛因
    給伊，這一次最後一次，伊去向被告買毒品時，先用公共電
    話打給被告0000000000行動電話，電話中就說要
    去找他，電話中沒有先詢問被告，因為怕被監聽被抓走，伊
    都跟被告買一千元海洛因，可供伊施用二次等語（參見本院
    卷第四八頁及其背面）相符，足見被告確有於前揭時、地販
    賣海洛因三次予證人戊○○，被告空言辯稱係合資購買云云
    ，顯無可採。
  (四)證人丙○○於偵查中證稱：伊向被告買過二次海洛因，時間
    分別是九十七年七月份，伊一次是向被告購買三百或五百元
    ，第一次是買五百元，第二次買三百元，第一次是約在被告
    他家附近的中平國中附近巷子內拿毒品給伊，第二次也是在
    那附近，前後兩次差不到一個星期，伊是用伊母親手機撥打
    被告○九五五的手機與他聯絡等語（參見他字卷第二三頁）
    ，核與證人丙○○於本院審理時證述：去年七、八月間，伊
    用手機0000000000打被告的手機跟被告聯絡，伊
    在電話中拜託被告幫伊拿毒品，請他幫伊拿三百到五百元，
    都約在太平的太平路附近的臺中小鎮，共有二次，伊到時，
    打電話給被告，他才出來，伊跟他說伊要三百或五百元，他
    就騎機車出去，伊在臺中小鎮那裡等他，他去了約有一個多
    小時，被告一個人回來之後，就拿海洛因給伊，用夾鏈袋裝
    著，被告將毒品交給伊，伊才當場交錢給被告，依通聯紀錄
    的通話時間，第一次交易是二十一日晚上九點四十五分，第
    二次是二十四日晚上六點左右，因為伊下班時間是晚上六、
    七點，伊記得是晚上打的，這二次都是在台中小鎮附近，臺
    中小鎮也在中平國中附近，伊拿毒品地點是離中平國中較近
    ，第一次拿五百元，第二次拿三百元，五百元份量可供伊施
    用二次，三百元的份量，可供伊施用一至二次等語（參見本
    院卷第五七頁、第五九頁、第五九頁背面）相符，足徵被告
    確有於前揭時、地販賣海洛因二次予證人丙○○，被告空言
    辯稱與證人丙○○合資購買云云，要無可採。
  (五)被告於偵查中辯稱：證人丙○○與證人戊○○很好，所以才
    會指認伊云云（參見他字卷第四五頁），又於本院審理時辯
    稱：伊與證人戊○○、丙○○有爭執，所以他們誣陷伊云云
    （參見本院卷第六二頁背面），另被告辯護人於本院審理時
    為被告辯護稱：證人戊○○去蘇世倫家中偷東西，被告找證
    人戊○○出來，證人戊○○因而被蘇世倫朋友毆打，造成證
    人戊○○心生不滿，想要陷害被告云云（參見本院卷第二○
    頁）。惟證人戊○○於本院審理時證稱：「（辯護人問：根
    據乙○○所述，他說他沒有賣你毒品，可能是因為你之前手
    腳不乾淨，他替他朋友找你出來，結果你被打，因此你記恨
    而誣陷他？）我有被別人打，但我沒有怪被告。」則證人戊○○縱有遭他人毆打，亦係證人戊○○與蘇世倫間之糾紛，
    難認證人戊○○與被告間有所嫌隙；且證人甲○○、丙○○
    均與此事件無關，渠等二人與證人戊○○卻分別指認被告販
    賣海洛因，益見被告辯稱遭證人戊○○、丙○○誣陷云云，
    並無可信。被告聲請本院傳訊蘇世倫欲證明前揭糾紛云云，
    惟被告未提出蘇世倫之年籍住址，供本院傳訊，且證人戊○○與蘇世倫間糾紛實與本案無涉，故本院認無傳訊蘇世倫之
    必要，併予敘明
  (六)被告雖曾向不詳成年上手調取海洛因再交予證人甲○○、戊○○、郭世淵，然證人甲○○於偵查中證稱：伊打電話給被
    告，如果他有貨，他就會直接拿給伊，如果他沒有貨，他就
    會去向別人拿貨，伊是向被告買的，伊沒有向被告的朋友買
    海洛因等語（參見偵查卷第一五頁），又於本院審理時證稱
    ：沒有合資這件事情，是被告單純賣給伊，伊沒有要求被告
    不能賺伊的錢等語（參見本院卷第五三頁、第五四頁背面）
    ；證人戊○○於偵查中證稱：被告沒有介紹伊向別人買毒品
    或是與伊合資向別人買毒品等語（參見偵查卷第六頁），又
    於本院審理時證稱：拿與買是一樣的，都要付錢給被告，伊
    沒有向被告要求不能賺伊的錢等語（參見本院卷第四七頁背
    面、第四八頁背面）；證人丙○○於偵查中證稱：伊向被告
    買過二次海洛因等語（參見他字卷第二三頁），又於本院審
    理時證稱：伊向被告購買，但被告去向別人調，伊沒有要求
    被告不能賺伊的錢等語（參見本院卷第五八頁背面、第五九
    頁背面），是證人甲○○、戊○○、丙○○主觀上均是向被
    告購買海洛因，被告亦交付海洛因予證人甲○○、戊○○、
    丙○○三人，且向證人甲○○、戊○○、丙○○三人收取價
    金，業如前述，足見被告確有販賣海洛因予證人甲○○、戊○○、丙○○之客觀事實。又證人甲○○、戊○○、丙○○
    三人均未要求被告以成本價格出售海洛因，若被告無利可圖
    ，怎會甘冒刑事處罰，多次無償為證人甲○○、戊○○、丙○○三人調取海洛因，是被告有營利之主觀意圖，當可認定
    ，其向不詳成年上手調取海洛因之行為，僅係其另行向該不
    詳成年上手購入海洛因再予販賣予證人甲○○、戊○○、郭
    世淵，實難認係證人甲○○、戊○○、郭世淵直接向該不詳
    成年上手購買海洛因。
  (七)證人戊○○、丙○○雖於本院審理時證稱購得之海洛因有與
    被告一同施用等語，然證人戊○○於本院審理時證稱：被告
    拿回海洛因後，說他也要用，伊就說要用就一起用，伊自己
    心裏想，伊向他拿海洛因，他拿給伊，他都開口了，伊也不
    好意思不請他等語（參見本院第四九頁），證人丙○○於本
    院審理時證稱：第一次伊主動開口要請被告，第二次是被告
    開口拜託要伊請他等語（參見本院卷第五八頁），是證人戊○○、丙○○雖有將向被告購得之海洛因與被告一同施用，
    然此係證人戊○○、丙○○向被告購買海洛因後之處分行為
    ，亦難以此而認被告與證人戊○○、丙○○合資購買海洛因
    。
  (八)綜上，本案事證明確，被告犯行洵堪認定，應依法論科。至
    被告聲請傳訊林昌，欲證明其與證人戊○○、丙○○一同向
    藥頭拿毒品云云，惟被告自承：伊跟證人戊○○、丙○○去
    向藥頭拿毒品時，林昌並沒有一起去，也不在等語（參見本
    院卷第六一頁背面），是林昌顯無法證明待證事實，本院認
    無傳訊之必要，併予敘明。
三、按刑罰上所謂之販賣行為，不以事後是否有得利為要件，只
    須以營利之意思，而有販入或賣出之行為，即足構成，縱因
    故無法高於購入原價出售，最後不得不以原價或低於原價讓
    與他人時，仍屬販賣行為（最高法院八十四年四月十八日第
    三次刑事庭會議決議、八十四年臺上字第六一六九號判決、
    八十六年臺上字第七五二二號判決意旨參照），而政府對於
    查緝施用、轉讓及販賣毒品無不嚴格執行，且販賣毒品罪更
    係重罪，設若無利可圖，衡情一般持有毒品者當不致輕易將
    持有之毒品交付他人，則被告將海洛因以前述價格之代價交
    付予證人甲○○、戊○○、丙○○，其顯有營利意圖甚明，
    故核被告所為，均係犯毒品危害防制條例第四條第一項之販
    賣第一級毒品罪。被告販賣前持有第一級毒品海洛因之低度
    行為，各為販賣之高度行為所吸收，均不另論科。被告十次
    販賣第一級毒品海洛因之行為，犯意各別，行為互殊，應予
    分論併罰。被告前因違反陸海空軍刑法案件，經國防部北部
    地方軍事法院以九十五年度訴字第二八一號判決處以有期徒
    刑一年確定，復經該院以九十六年度聲減字第二九號裁定減
    刑為有期徒刑六月，於九十六年七月十六日執行完畢，有臺
    灣高等法院被告前案紀錄表及臺灣臺中地方法院檢察署刑案
    資料查註紀錄表在卷可憑，被告前受有期徒刑執行完畢，五
    年內故意再犯本件有期徒刑以上之十罪，各為累犯，均應依
    刑法第四十七條第一項之規定就罰金刑部分加重其刑。另被
    告雖有上述販賣第一級毒品之犯行，惟被告販賣對象經查獲
    者共僅三人，且販毒所得利益不多，已販出之海洛因尚非巨
    量，復查無實據可認被告係毒品之「大盤」、「中盤」毒販
    ，而應僅係零星之小額交易，其惡性與犯罪情節較諸大量走
    私進口或長期販賣毒品之「大盤」、「中盤」毒販有重大差
    異，倘概科以販賣第一級毒品之法定本刑死刑或無期徒刑，
    誠為情輕法重，猶嫌過苛，本院衡其犯罪情狀，認為若科處
    死刑、無期徒刑，在客觀上足以引起一般人同情，故爰依刑
    法第五十九條規定，就被告十次販賣第一級毒品，均酌量減
    輕其刑，並就罰金刑部分先加重後減輕之。爰審酌被告販賣
    第一級毒品十次予他人，足以使購買施用者形成成癮性，導
    致精神障礙與性格異常，嚴重戕害國人身體健康，及危害社
    會治安，所生危害甚巨，暨其素行、智識、犯罪手段、犯罪
    所得，及犯後否認犯行等一切情狀，各量處如主文所示之刑
    ，並定其應執行刑，以資懲儆。
四、沒收：
  (一)按犯毒品危害防制條例第四條至第九條、第十二條、第十三
    條或第十四條第一項、第二項之罪者，其供犯罪所用或因犯
    罪所得之財物，均沒收之，如全部或一部不能沒收時，追徵
    其價額或以其財產抵償之，為該條例第十九條第一項所明定
    。而犯罪所得之財物，不能與正常營利事業計算營利所得之
    情形相提並論，是所稱因犯罪所得之財物，乃指犯罪行為所
    直接取得而法律上無第三人得主張權利之一切財物而言，則
    上開規定所指販賣毒品所得之財物，依法諭知沒收時，舉凡
    販賣毒品所得之財物，不問其中何部分屬於成本，何部分屬
    於犯罪之利得，均應予以沒收，並非僅限於所賺取之差價部
    分，始符立法之本旨（最高法院九十八年度台上字第三○八
    一號判決意旨參照）。查被告就犯罪事實欄一(一)至(十)所示販
    賣第一級毒品所得之金錢，雖未扣案，然仍應依同條例第十
    九條第一項規定於其主刑下宣告沒收之，如全部或一部不能
    沒收時，以其財產抵償之。
  (二)按犯毒品危害防制條例第四條至第九條、第十二條、第十三
    條或第十四條第一項、第二項之罪者，其供犯罪所用或因犯
    罪所得之財物，均沒收之，如全部或一部不能沒收時，追徵
    其價額或以其財產抵償之，該條例第十九條第一項定有明文
    。倘犯罪所得之財物為新臺幣時，因其本身即為我國現行貨
    幣價值之表示，固不發生追徵其價額之問題；惟其犯罪所得
    若為新臺幣以外之財物，而全部或一部不能沒收時，則應追
    徵其價額，使其繳納與原物相當之價額，或以其財產抵償之
    ，方能達到沒收之目的。其供犯罪所用之物，若為新臺幣以
    外之財物，而全部或一部不能沒收時，亦同（最高法院九十
    八年度台上字第三○三九號判決意旨參照）。查前揭門號0
    000000000號行動電話一支（廠牌ＭＯＴＯＲＯＬ
    Ａ，含ＳＩＭ卡一張），雖未扣案，惟被告既承認手機及門
    號為其所有（參見本院卷第六二頁背面），且係供本案犯罪
    事實欄一(一)至(十)所示販賣海洛因犯行所用，爰諭知沒收，如
    全部或一部不能沒收時，追徵其價額或以其財產抵償之。
據上論斷，應依刑事訴訟法第二百九十九條第一項前段，毒品危
害防制條例第四條第一項、第十九條第一項，刑法第十一條、第
四十七條第一項、第五十一條第五款、第五十九條，判決如主文
。
中    華    民    國    98    年    8     月    12    日
                  刑事第十三庭  審判長法  官  陳得利
                                      法  官  許月馨
                                      法  官  黃裕仁
以上正本證明與原本無異。
如不服本判決應於收受判決後十日內向本院提出上訴書狀，並應
敘述具體理由；其未敘述上訴理由者，應於上訴期間屆滿後二十
日內向本院補提理由書（均須按他造當事人之人數附繕本，切勿
逕送上級法院）。
                                      書記官  何惠文
中    華    民    國    98    年    8     月    12    日
附錄論罪科刑法條
毒品危害防制條例第四條第一項
製造、運輸、販賣第一級毒品者，處死刑或無期徒刑；處無期徒
刑者，得併科新臺幣一千萬元以下罰金。
附表：
┌──┬───┬───────┬───────────────────┐
│編號│犯  行│所犯法條及罪名│宣          告          刑            │
├──┼───┼───────┼───────────────────┤
│ 一 │如犯罪│毒品危害防制條│乙○○販賣第一級毒品，累犯，處有期徒刑│
│    │事實欄│例第四條第一項│拾伍年肆月。因犯罪所得之財物新臺幣壹仟│
│    │一(一)所│販賣第一級毒品│元，沒收，如全部或一部不能沒收時，以其│
│    │示    │罪。          │財產抵償之；又未扣案之門號○九五五四一│
│    │      │              │二○四一號行動電話壹支（廠牌：ＭＯＴＯ│
│    │      │              │ＲＯＬＡ，含ＳＩＭ卡壹張），沒收，如全│
│    │      │              │部或一部不能沒收時，追徵其價額或以其財│
│    │      │              │產抵償之。                            │
├──┼───┼───────┼───────────────────┤
│ 二 │如犯罪│毒品危害防制條│乙○○販賣第一級毒品，累犯，處有期徒刑│
│    │事實欄│例第四條第一項│拾伍年肆月。因犯罪所得之財物新臺幣壹仟│
│    │一(二)所│販賣第一級毒品│元，沒收，如全部或一部不能沒收時，以其│
│    │示    │罪。          │財產抵償之；又未扣案之門號○九五五四一│
│    │      │              │二○四一號行動電話壹支（廠牌：ＭＯＴＯ│
│    │      │              │ＲＯＬＡ，含ＳＩＭ卡壹張），沒收，如全│
│    │      │              │部或一部不能沒收時，追徵其價額或以其財│
│    │      │              │產抵償之。                            │
├──┼───┼───────┼───────────────────┤
│ 三 │如犯罪│毒品危害防制條│乙○○販賣第一級毒品，累犯，處有期徒刑│
│    │事實欄│例第四條第一項│拾伍年肆月。因犯罪所得之財物新臺幣壹仟│
│    │一(三)所│販賣第一級毒品│元，沒收，如全部或一部不能沒收時，以其│
│    │示    │罪。          │財產抵償之；又未扣案之門號○九五五四一│
│    │      │              │二○四一號行動電話壹支（廠牌：ＭＯＴＯ│
│    │      │              │ＲＯＬＡ，含ＳＩＭ卡壹張），沒收，如全│
│    │      │              │部或一部不能沒收時，追徵其價額或以其財│
│    │      │              │產抵償之。                            │
├──┼───┼───────┼───────────────────┤
│ 四 │如犯罪│毒品危害防制條│乙○○販賣第一級毒品，累犯，處有期徒刑│
│    │事實欄│例第四條第一項│拾伍年肆月。因犯罪所得之財物新臺幣壹仟│
│    │一(四)所│販賣第一級毒品│元，沒收，如全部或一部不能沒收時，以其│
│    │示    │罪。          │財產抵償之；又未扣案之門號○九五五四一│
│    │      │              │二○四一號行動電話壹支（廠牌：ＭＯＴＯ│
│    │      │              │ＲＯＬＡ，含ＳＩＭ卡壹張），沒收，如全│
│    │      │              │部或一部不能沒收時，追徵其價額或以其財│
│    │      │              │產抵償之。                            │
├──┼───┼───────┼───────────────────┤
│ 五 │如犯罪│毒品危害防制條│乙○○販賣第一級毒品，累犯，處有期徒刑│
│    │事實欄│例第四條第一項│拾伍年肆月。因犯罪所得之財物新臺幣壹仟│
│    │一(五)所│販賣第一級毒品│元，沒收，如全部或一部不能沒收時，以其│
│    │示    │罪。          │財產抵償之；又未扣案之門號○九五五四一│
│    │      │              │二○四一號行動電話壹支（廠牌：ＭＯＴＯ│
│    │      │              │ＲＯＬＡ，含ＳＩＭ卡壹張），沒收，如全│
│    │      │              │部或一部不能沒收時，追徵其價額或以其財│
│    │      │              │產抵償之。                            │
├──┼───┼───────┼───────────────────┤
│ 六 │如犯罪│毒品危害防制條│乙○○販賣第一級毒品，累犯，處有期徒刑│
│    │事實欄│例第四條第一項│拾伍年肆月。因犯罪所得之財物新臺幣壹仟│
│    │一(六)所│販賣第一級毒品│元，沒收，如全部或一部不能沒收時，以其│
│    │示    │罪。          │財產抵償之；又未扣案之門號○九五五四一│
│    │      │              │二○四一號行動電話壹支（廠牌：ＭＯＴＯ│
│    │      │              │ＲＯＬＡ，含ＳＩＭ卡壹張），沒收，如全│
│    │      │              │部或一部不能沒收時，追徵其價額或以其財│
│    │      │              │產抵償之。                            │
├──┼───┼───────┼───────────────────┤
│ 七 │如犯罪│毒品危害防制條│乙○○販賣第一級毒品，累犯，處有期徒刑│
│    │事實欄│例第四條第一項│拾伍年肆月。因犯罪所得之財物新臺幣壹仟│
│    │一(七)所│販賣第一級毒品│元，沒收，如全部或一部不能沒收時，以其│
│    │示    │罪。          │財產抵償之；又未扣案之門號○九五五四一│
│    │      │              │二○四一號行動電話壹支（廠牌：ＭＯＴＯ│
│    │      │              │ＲＯＬＡ，含ＳＩＭ卡壹張），沒收，如全│
│    │      │              │部或一部不能沒收時，追徵其價額或以其財│
│    │      │              │產抵償之。                            │
├──┼───┼───────┼───────────────────┤
│ 八 │如犯罪│毒品危害防制條│乙○○販賣第一級毒品，累犯，處有期徒刑│
│    │事實欄│例第四條第一項│拾伍年貳月。因犯罪所得之財物新臺幣伍佰│
│    │一(八)所│販賣第一級毒品│元，沒收，如全部或一部不能沒收時，以其│
│    │示    │罪。          │財產抵償之；又未扣案之門號○九五五四一│
│    │      │              │二○四一號行動電話壹支（廠牌：ＭＯＴＯ│
│    │      │              │ＲＯＬＡ，含ＳＩＭ卡壹張），沒收，如全│
│    │      │              │部或一部不能沒收時，追徵其價額或以其財│
│    │      │              │產抵償之。                            │
├──┼───┼───────┼───────────────────┤
│ 九 │如犯罪│毒品危害防制條│乙○○販賣第一級毒品，累犯，處有期徒刑│
│    │事實欄│例第四條第一項│拾伍年肆月。因犯罪所得之財物新臺幣壹仟│
│    │一(九)所│販賣第一級毒品│元，沒收，如全部或一部不能沒收時，以其│
│    │示    │罪。          │財產抵償之；又未扣案之門號○九五五四一│
│    │      │              │二○四一號行動電話壹支（廠牌：ＭＯＴＯ│
│    │      │              │ＲＯＬＡ，含ＳＩＭ卡壹張），沒收，如全│
│    │      │              │部或一部不能沒收時，追徵其價額或以其財│
│    │      │              │產抵償之。                            │
├──┼───┼───────┼───────────────────┤
│ 十 │如犯罪│毒品危害防制條│乙○○販賣第一級毒品，累犯，處有期徒刑│
│    │事實欄│例第四條第一項│拾伍年壹月。因犯罪所得之財物新臺幣佰│
│    │一(十)所│販賣第一級毒品│元，沒收，如全部或一部不能沒收時，以其│
│    │示    │罪。          │財產抵償之；又未扣案之門號○九五五四一│
│    │      │              │二○四一號行動電話壹支（廠牌：ＭＯＴＯ│
│    │      │              │ＲＯＬＡ，含ＳＩＭ卡壹張），沒收，如全│
│    │      │              │部或一部不能沒收時，追徵其價額或以其財│
│    │      │              │產抵償之。                            │
└──┴───┴───────┴───────────────────┘


司法院資訊處製作；財團法人民間司法改革基金會備份。
